臺灣臺南地方法院民事裁定
111年度簡上字第172號
上  訴  人  吳秀鶯  
訴訟代理人  陳永昌  
被上訴人    張秋冬  
            林秋蓮  
追加被上訴  
人          林俊耀  
            張宇杉  
被上訴人    佳里地政事務所

法定代理人  陳聖智  
上列當事人間請求塗銷贈與登記事件，上訴人於本件第二審程序
追加林俊耀、張宇杉及佳里地政事務所為被上訴人，本院裁定如
下：
    主  文
上訴人追加之訴駁回。
追加之訴訟費用由上訴人負擔。
    理  由
一、按於第二審為訴之變更或追加，非經他造同意，不得為之。
    但請求之基礎事實同一者，或訴訟標的對於數人必須合一確
    定時，追加其原非當事人之人為當事人者，不在此限，民事
    訴訟法第446條第1項但書、第255條第1項第2款、第5款定有
    明文。而簡易程序之之第一審裁判之上訴及抗告程序準用上
    開規定，民事訴訟法第436條之1第3項亦有明定。次按民事
    訴訟法第255條第1項第2款之規定，因可利用原訴訟資料，
    除有礙於對造防禦權之行使外，得適用於當事人之變更或追
    加。在第二審依第446條第1項適用第255條第1項第2款規定
    變更或追加當事人，須於對造之審級利益及防禦權之保障無
    重大影響，始得為之，以兼顧當事人訴訟權益之保障及訴訟
    經濟之要求（最高法院106年度第13次民事庭會議決議意旨
    參照）。
二、經查：
　㈠本件上訴人起訴時聲明原為：「1.請判決塗銷張林清池在臺
    南市○○區○○段000○號2分之1之持分登記。在民國106年3月20
    日已經拆（上訴人誤載為「柝」，下同）除及滅失。2.在10
    6年6月19日林清池已（上訴人誤載為「己」，下同）無建物
    可以再贈與林秋蓮。3.在108年4月10日，林秋蓮已無建物可
    以再贈與張秋冬。」，經原審於111年1月19日裁定命上訴人
    補正後，上訴人於111年1月28日具狀變更聲明為：「1.請判
    決確認林清池在106年3月20日。台南市○○區○○段000○號2分
    之1、80年竹木造房屋老舊而拆除。故所有權不存在。」，
    原審於111年3月8日判決。
　㈡上訴人不服，提起本件上訴，並於111年7月26日提出民事陳
    報狀，追加林俊耀、張宇杉為被上訴人，於111年9月12日提
    出民事追加訴訟當事人狀，追加佳里地政事務所為被上訴人
    ，並主張：林清池因酒後醉倒在地，後腦受創，成為植物人
    ，無法言語，終身躺臥床上，其應受宣告為禁治產人，並為
    其選任監護人。林清池之印鑑章在張宇杉手中，欲出售共有
    物予被上訴人林秋蓮，未通知上訴人優先承買，是否構成損
    害，上訴人主張有優先承買權。被上訴人林秋蓮欲拆除建物
    ，應辦理建物標示變更及申請拆除執照。九龍段308建號房
    屋(下稱系爭房屋)登記門牌為竹木，是前手王隋於27年6月
    建造，如今早已不能居住使用，被上訴人林秋蓮買受系爭房
    屋應有部分2分之1及土地持份154分之67，林俊耀於106年3
    月20日拆除系爭房屋2分之1，包含前面店面及刨除道路，並
    重新搭建鋼骨造之南勢街72號店面，裝設快速電動門，應於
    1個月內向地政機關辦理建物消滅登記。系爭房屋應有部分2
    分之1既已不能居住使用，自不能贈與及辦理贈與登記等語
    。然上訴人上開訴之追加，影響追加被上訴人林俊耀、張宇
    杉及佳里地政事務所之審級利益，不利其程序權保障。又本
    件上訴聲明為：「1.請判決確認106年6月9日林清池之印鑑
    證明是係為偽造。2.請判決林清池九龍段308建號、84年竹
    木造房屋2分之1已經消滅林秋蓮不存在。3.請判決已經消滅
    之建物，是不能再讓與。」（見本院卷第37頁），上訴人上
    開請求，並無合一確定關係，則上訴人追加林俊耀、張宇杉
    及佳里地政事務所為被上訴人，亦不符合民事訴訟法第255
    條第1項第5款規定，自與上開要件不合。揆諸首揭說明，上
    訴人於第二審程序追加林俊耀、張宇杉及佳里地政事務所為
    被上訴人，程序上為不合法，應予駁回。
三、依民事訴訟法第436之1第3項、第463條、第249條第1項第6
    款、第95條、第78條裁定如主文。
中　　華　　民　　國　　111 　年　　10　　月　　6 　　日
                  民事第一庭  審判長法　官  黃聖涵

                                    法  官  蔡雅惠

                                    法  官  田幸艷 
以上正本係照原本作成。
如對本裁定抗告須於裁定送達後10日內向本院提出抗告狀，並繳
納抗告費新臺幣1,000元。
中　　華　　民　　國　　111 　年　　10　　月　　6 　　日
                                    書記官  林幸萱